臺灣高等法院臺中分院刑事判決　　　 100年度上易字第1589號
上　訴　人
即　被　告　蔡明仁
上列上訴人因竊盜案件，不服臺灣南投地方法院100年度易字第
205號中華民國100年10月14日第一審判決（起訴案號：臺灣南投
地方法院檢察署100年度偵緝字第95號、96號、97號），提起上
訴，本院判決如下：
    主  文
上訴駁回。
    理    由
一、按依刑事訴訟法第350條、第361條、第362條、第367條規定
    ，不服地方法院之第一審判決而上訴者，須提出上訴書狀，
    並應敘述具體理由，為上訴必備之程式；其所提出之書狀未
    敘述上訴理由，或僅曾以言詞陳述上訴理由者，均應於上訴
    期間屆滿後20日內補提理由書於第一審法院。第一審法院經
    形式審查，認逾期未補提上訴理由者，應定期間先命補正；
    逾期未補正者，為上訴不合法律上之程式，應以裁定駁回。
    倘已提出上訴理由，但所提非屬具體理由者，則由第二審法
    院以上訴不合法律上之程式，判決駁回。而所謂具體理由，
    必係依據卷內既有訴訟資料或提出新事證，指摘或表明第一
    審判決有何採證認事、用法或量刑等足以影響判決本旨之不
    當或違法，而構成應予撤銷之具體事由，始克當之（例如：
    依憑證據法則具體指出所採證據何以不具證據能力，或依憑
    卷證資料，明確指出所為證據證明力之判斷如何違背經驗、
    論理法則）；倘僅泛言原判決認定事實錯誤、違背法令、量
    刑失之過重或輕縱，而未依上揭意旨指出具體事由，或形式
    上雖已指出具體事由，然該事由縱使屬實，亦不足以認為原
    判決有何不當或違法者（例如：對不具有調查必要性之證據
    ，法院未依聲請調查亦未說明理由，或援用證據不當，但除
    去該證據仍應為同一事實之認定），皆難謂係具體理由，俾
    與第二審上訴制度旨在請求第二審法院撤銷、變更第一審不
    當或違法之判決，以實現個案救濟之立法目的相契合，並節
    制濫行上訴（最高法院97年度臺上字第892號刑事判決意旨
    參照）。
二、上訴人即被告蔡明仁（下稱被告）上訴意旨略以：依修護式
    司法之精神，被告面對被害人認錯，請求原諒，並賠償達成
    和解是量刑的重要依據，其刑度差別之鉅，可由死刑改至無
    期徒刑。被告之共同正犯陳福川未與被害人和解，科刑3年6
    月。被告面對被害人認錯，獲得原諒，並賠償達成和解，卻
    只減判6月，科刑3年。是故請求鈞院酌減刑度，以符比例云
    云。
三、經查：
(一)、被告因不服地方法院之第一審判決，而具狀提出上訴狀、上
    訴理由狀，敘明上訴理由，依刑事訴訟法第361條第2項條文
    、立法修正理由及上開最高法院判決意旨，被告倘已提出上
    訴理由，但所提非屬具體理由者，由第二審法院以上訴不合
    法律上之程式，以判決駁回之。至於上訴理由是否具體，係
    屬第二審法院審查範圍，則不在命補正之列（參見法院辦理
    刑事訴訟案件應行注意事項第162點），合先敘明。
(二)、按量刑輕重係屬事實審法院得依職權自由裁量之事項，茍已
    斟酌刑法第57條各款所列情狀而未逾法定刑度，即不得遽指
    為違法；且在同一犯罪事實與情節，如別無其他加重或減輕
    之原因，下級審量定之刑，亦無過重或失輕之不當情形，則
    上級審法院對下級審法院之職權行使，原則上應予尊重（最
    高法院72年臺上字第6696號、75年臺上字第7033號判例及85
    年度臺上字第2446號判決意旨參照）。查，被告對原審判決
    採用證據、認定事實及適用法律等節均不爭執，而原審判決
    理由已詳予載明被告前有多次犯竊盜犯行，素行不佳，不思
    正途，竊取他人財物，侵害被害人徐盧秀吟、張芳欽、張雅
    雯、劉志學、劉彥宏及陳珠玲等6人財產法益，犯後已與被
    害人徐盧秀吟、張芳欽、張雅雯、劉志學等成立調解，賠償
    渠等所受之損害，且已履行調解內容，被告犯後尚知坦承犯
    行，態度良好等一切情狀，就其4次加重竊盜犯行各量處有
    期徒刑10月、10月、10月、1年（均累犯），定應執行刑有
    期徒刑3年，及為相關沒收之諭知。並說明檢察官就被告所
    犯4罪「雖各具體求處有期徒刑1年6月，應執行有期徒刑5年
    10 月，惟按刑事審判之量刑，在於實現刑罰權之分配的正
    義，故法院對有罪之被告科刑，應符合罪刑相當之原則，使
    罰當其罪，以契合人民之法律感情，此所以刑法第57條明定
    科刑時應審酌一切情狀，尤應注意該條所列各款事項，以為
    科刑輕重之標準。原審審酌被告刑法第57條各款所臚列情事
    ，並考量被告已坦承全部犯行，又積極與被害人尋求和解，
    且與其中被害人徐盧秀吟、張芳欽、張雅雯、劉志學等成立
    調解，賠償渠等所受之損害，且已履行調解內容，認科處如
    原判決主文所示之刑及所定應執行之刑，與被告犯行之處罰
    已屬相當，並足收儆懲之效，已可達罰當其罪之目的，檢察
    官之求刑稍屬過重」等情，應已注意適用刑法第57條之規定
    。而原審所處之刑不僅符合我國刑法廢止連續犯規定之立法
    意旨，亦符合「罰當其罪」之原則，並無輕重失衡之情形。
    本案被告所犯加重竊盜犯行情節非輕，原審未特意從重處罰
    ，顯已有審酌及之其與部分被害人成立調解之情事，並極善
    盡有利於被告之量刑審酌。
四、是被告上訴理由所指，不足以認為原判決有何不當或違法，
    難謂係具體理由，應認其上訴違背法律上之程式，爰不經辯
    論，駁回其上訴。
據上論斷，應依刑事訴訟法第367條前段、第372條，判決如主文
。
中    華    民    國   100    年    12    月    23    日
            刑事第十一庭  審判長法  官  郭  同  奇
                                法  官  張  智  雄
                                法  官  許  冰  芬
以上正本證明與原本無異。
不得上訴。
                                書記官  賴  成  育
中    華    民    國   100    年    12    月    23    日